【裁判字號】    90,易,1401
【裁判日期】    900430
【裁判案由】    毒品危害防制條例
【裁判全文】
臺灣板橋地方法院刑事判決                          九十年度易字第一四一號
    公  訴  人  臺灣板橋地方法院檢察署檢察官
    被      告  甲○○
右列被告因違反毒品危害防制條例案件，經檢察官提起公訴（八十九年度偵字第一八
七七五號、八十九年度毒偵緝字第七六三一號），本院判決如左：
    主  文
甲○○連續施用第二級毒品，累犯，處有期徒刑陸月，如易科罰金，以佰元折算壹
日。
扣案第二級毒品安非他命貳包（一包驗餘淨重零點壹捌玖陸公克，一包毛重拾肆點肆
陸公克、淨重拾點捌陸公克）均沒收銷燬。
    事  實
一、甲○○於民國八十七年二月二十七日因違反麻醉藥品管理條例案件，經本院以八
    十七年度易字第四一號判決判處有期徒刑四月，如易科罰金以佰元折算壹日，
    並於同年七月一日確定，嗣於八十八年八月十七日易科罰金執行完畢；復於八十
    九年六月二十七日因搶奪罪，經本院以八十九年度訴字第八二０號判決判處有期
    徒刑九月，並於同年八月十四日確定，再於八十九年十一月三十日因竊盜罪，經
    本院以八十九年度易字第三四０六號判決判處有期徒刑十月，並於九十年一月二
    日確定，嗣前開二罪，本院依檢察官聲請，以裁定定其應執行刑為一年五月確定
    ，於尚未執行時，猶不知悛悔，前於八十八年間因犯施用第二級毒品，經臺灣板
    橋地方法院檢察署檢察官依毒品危害防制條例之規定提出聲請，並經本院以八十
    八年度毒聲字第五二五六號裁定送勒戒處所觀察、勒戒，經勒戒結果，因無繼續
    施用毒品之傾向，而經同署檢察官於八十九年一月二十六日以八十九年度毒偵字
    第三二九號為不起訴處分確定。
二、詎甲○○猶不知悛悔，明知安非他命經現行之毒品危害防制條例列為第二級毒
    品，不得施用、持有，竟基於施用安非他命之概括犯意，自八十九年四月十四日
    起至同年八月二十一日止（起訴書略載為各於八十九年四月十五日、八十九年七
    月二十一日、八十九年八月二十一日採尿前九十六小時內某時），約每二個月一
    次，連續在台北縣三重市○○街三四五之二號居處及三重市○○街友人住處，以
    將安非他命置於自製吸食器內，用火燒烤使成煙霧狀後吸食之方式，施用第二級
    毒品安非他命多次。嗣（一）於八十九年四月十五日上午十時三十分許，在臺北
    市○○區○○路、延平北路口為警查獲，並扣得甲○○所有供施用之安非他命一
    包（原經秤重０．八四公克，惟驗後剩餘淨重為０．一八九六公克）；（二）於
    八十九年七月二十一日晚間七時二十五分許，在臺北市○○○路、忠孝西路口為
    警查獲，並扣得安非他命一包（毛重十四．四六公克、淨重十三．八六公克）；
    （三）於八十九年八月二十一日晚間十時十五分許，在台北縣三重市○○路口，
    因另案經警通知至警局說明而採集尿液送驗後查獲。
三、後甲○○經警解送檢察官偵查，檢察官於八十九年十月九日以甲○○於五年內二
    犯施用第二級毒品安非他命犯行，依毒品危害防制條例規定，向本院提出聲請，
    經本院於同年月十二日以八十九年度毒聲字第五九五六號裁定甲○○送勒戒處所
    觀察勒戒後，經臺灣臺北看守所附設勒戒處所認甲○○有繼續施用毒品傾向，本
    院再依檢察官聲請，於八十九年十一月二十四日以八十九年度毒聲字第六七七四
    號裁定甲○○令入戒治處所施以強制戒治壹年。
四、案經臺北市政府警察局士林分局、中山分局分別報請臺灣士林地方法院檢察署、
    臺北地方法院檢察署呈請臺灣高等法院檢察署令轉及臺北縣警察局三重分局移送
    臺灣板橋地方法院檢察署檢察官偵查起訴。
    理  由
一、訊據被告甲○○就於右開時地連續多次施用第二級毒品安非他命之事實，均坦承
    屬實，而其各次為警查獲後所採集之尿液經送驗結果，均呈甲基安非他命陽性反
    應，分別有台北市立療養院八十九年五月一日煙毒尿液檢驗報告書（附於臺灣士
    林地方法院檢察署八十九年度毒偵字第一二四六號偵查卷第二十八頁）、法務部
    調查局八十九年十月三日（八九）陸（一）字第八九０七五０八一號檢驗通知書
    （附於臺灣臺北地方法院檢察署八十九年度毒偵字第二三七七號偵查卷第二六號
    ）及台灣檢驗科技股份有限公司八十九年九月八日ＣＺ00000000000
    號濫用藥物尿液檢驗報告（附於臺灣板橋地方法院檢察署八十九年度偵字第一八
    七七五號偵查卷第九頁）各乙紙在卷可稽；此外復有於事實欄二之（一）（二）
    所示時地，經警查獲，被告自承係其所有用以施用之安非他命二包扣案可資佐證
    。而上開於八十九年四月十五日（即事實欄二之（一））所扣得之安非他命，經
    送憲兵司令部刑事鑑識中心鑑定結果，確係甲基安非他命，驗餘淨重為０．一八
    九六公克，亦有憲兵司令部刑事鑑識中心八十九年五月十日（８９）綱得字第０
    六五二五號鑑驗通知書乙份在卷可按（附於臺灣士林地方法院檢察署八十九年度
    毒偵字第一二四六號偵查卷第三十頁）。從而本件事證明確，被告前揭施用安非
    他命之犯行，洵堪認定。
二、按安非他命屬毒品危害防制條例第二條第二項第二款規定之第二級毒品。核被告
    施用安非他命之行為，係犯毒品危害防制條例第十條第二項之施用第二級毒品罪
    。被告先後多次施用安非他命犯行，時間緊接，手法相同，觸犯犯罪構成要件相
    同之罪名，顯係基於概括犯意反覆實施，為連續犯，依刑法連續犯之規定論以一
    罪並加重其刑。又其持有安非他命之犯行，為高度之施用行為所吸收，不另論罪
    。次查被告於八十七年二月二十七日因違反麻醉藥品管理條例案件，經本院以八
    十七年度易字第四一號判決判處有期徒刑四月，如易科罰金以佰元折算壹日，
    並於同年七月一日確定，嗣於八十八年八月十七日易科罰金執行完畢，有臺灣高
    等法院刑案紀錄簡覆表乙件在卷足憑，其於五年內再犯有期徒刑以上刑刑之本罪
    ，為累犯，依法加重其刑並加之。又被告於前案執行完畢後，復於八十九年六
    月二十七日因搶奪罪，再經本院以八十九年度訴字第八二０號判決判處有期徒刑
    九月，並於同年八月十四日確定，再於八十九年十一月三十日因竊盜罪，經本院
    以八十九年度易字第三四０六號判決判處有期徒刑十月，並於九十年一月二日確
    定，嗣前開二罪，本院依檢察官聲請，以裁定定其應執行刑為一年五月確定，尚
    未執行完畢乙情，亦觀諸前引刑案紀錄簡覆表甚明，足見被告素行不佳，茲審酌
    被告素行不良，又曾因違反毒品危害防制條例案件，經送勒戒處所觀察、勒戒，
    經勒戒結果，因無繼續施用毒品之傾向，而經檢察官為不起訴處分確定（詳見後
    述），其猶不知悛悔，再為本案犯行，暨其事後坦承施用安非他命犯行之態度等
    一切情狀，量處如主文所示之刑，並諭知易科罰金之折算標準。又查被告行為後
    ，刑法第四十一條雖於九十年一月十日修正公布，同年月十二日生效，原條文修
    正為第四十一條第一項前段，並將得易科罰金之罪，從「犯最重本刑為三年以下
    有期徒刑以下之刑之罪」，修正為「犯最重本刑為五年以下有期徒刑以下之刑之
    罪」，惟因本案被告所犯之罪本即為「最重本刑三年以下有期徒刑以下之刑之罪
    」，比較新舊法，無何者較有利於被告之問題，依刑法第二條第一項前段之規定
    ，本案就易科罰金部分應適用修正後之現行刑法第四十一條第一項前段條文，亦
    附此說明。至扣案之被告所有安非他命二包（一包驗餘淨重０點一八九六公克，
    一包毛重十四．四六公克、淨重十三．八六公克），屬查獲之第二級毒品，依毒
    品危害防制條例第十八條第一項前段規定，宣告沒收銷燬。至因鑑定而經取樣之
    安非他命，已鑑析用罄，故無再宣告沒收之必要，合此敘明。
三、被告甲○○前於八十八年間因犯施用第二級毒品，經臺灣板橋地方法院檢察署檢
    察官依毒品危害防制條例之規定提出聲請，並經本院以八十八年度毒聲字第五二
    五六號裁定送勒戒處所觀察、勒戒，經勒戒結果，因無繼續施用毒品之傾向，而
    經同署檢察官於八十九年一月二十六日以八十九年度毒偵字第三二九號為不起訴
    處分確定之事實，有卷附之臺灣板橋地方法院檢察署八十九年度毒偵字第三二九
    號不起訴處分書、臺灣高等法院檢察署刑案紀錄簡覆表各一份在卷可考。被告受
    有前開確定之不起訴處分後，於五年內二犯同條例第十條之罪，經檢察官於八十
    九年十月九日依毒品危害防制條例規定，向本院提出聲請，經本院於同年月十二
    日以八十九年度毒聲字第五九五六號裁定甲○○送勒戒處所觀察勒戒後，經臺灣
    臺北看守所附設勒戒處所認甲○○有繼續施用毒品傾向，本院再依檢察官聲請，
    於八十九年十一月二十四日以八十九年度毒聲字第六七七四號裁定甲○○令入戒
    治處所施以強制戒治壹年，復有卷附之前開聲請書、裁定書及臺灣臺北看守所附
    設勒戒處所有無繼續施用毒品傾向證明書各乙份足憑。依同條例第二十條第三項
    之規定，本案無同條第二項得受不起訴處分等規定之適用，附此敘明。
據上論斷，應依刑事訴訟法第二百九十九條第一項前段，毒品危害防制條例第十條第
二項、第十八條第一項前段，刑法第二條第一項前段、第十一條前段、第五十六條、
第四十七條、修正後第四十一條第一項，罰金罰鍰提高標準條例第二條，判決如主文
。
本案經檢察官余若凡到庭執行職務。
中      華      民      國    九十      年      四      月     三十     日
                                      臺灣板橋地方法院刑事第四庭
                                          法  官  許仕楓
右正本證明與原本無異
如不服本判決應於送達後十日內向本院提出上訴狀
                                          書記官  王苑琦
中      華      民      國    九十      年      四      月     三十     日
附錄本案論罪科刑法條全文：
毒品危害防制條例第十條：
施用第一級毒品者，處六月以上五年以下有期徒刑。
施用第二級毒品者，處三年以下有期徒刑。
毒品危害防制條例第十八條：
查獲之毒品及專供製造或施用毒品之器具，不問屬於犯人與否，均沒收銷燬之。但合
於醫藥或研究之用者，得不予銷燬。
前項合於醫藥或研究用毒品或器具之管理辦法，由法務部會同行政院衛生署定之。
依「現行法規所定貨幣單位折算新臺幣條例」第二條規定，本判決主文所示之「元」
，係以新臺幣元之三倍折算之（一銀元以新臺幣三元折算）。


司法院資訊處製作；財團法人民間司法改革基金會備份。
